【裁判字號】    89,易,399
【裁判日期】    891025
【裁判案由】    竊盜
【裁判全文】
臺灣苗栗地方法院刑事判決                          八十九年度易字第三九九號
    公  訴  人  臺灣苗栗地方法院檢察署檢察官
    被      告  丙○○
右列被告因竊盜案件，經檢察官提起公訴（八十九年度偵字第一二四三號），暨同署
移送併案審理（八十九年度偵字第三五五三號），本院判決如左：
    主  文
丙○○連續於夜間侵入住宅竊盜，累犯，處有期徒刑壹年。
    事  實
一、丙○○前於民國八十七年間，因竊盜案件，經本院判處有期徒刑十月確定，於八
    十八年九月十二日執行完畢。詎仍不知悔改，基於意圖為自己不法所有之概括犯
    意，連續於左列時、地為竊盜行為：
（一）先於八十九年三月二十二日下午一時三十分許，見邱鳳珠所有位於苗栗縣公館
      鄉福星村二０三號之住處大門未上鎖，竟未得同意，打開大門，無故侵入邱鳳
      珠上開住宅（侵入住宅部分未據告訴）後，竟進而侵入邱鳳珠之臥室內，徒手
      竊取邱鳳珠置於化粧台上之皮包一只，得手後至邱鳳珠前揭住處之餐廳內打開
      皮包後發現並無任何財物，遂將該只皮包，丟在該餐廳內，適邱鳳珠醒來報警
      查獲。
（二）又於八十九年八月二十八日凌晨一時三十分許，至苗栗縣公館鄉玉泉村八鄰玉
      泉一九五之一號乙○○住處，自其未上鎖之大門進入行竊，徒手竊得乙○○所
      有之行動電話一支、拖鞋一雙、手錶一只及化粧品一瓶、口紅一支、粉餅一盒
      等物，得手後放置於其隨身之皮包內。惟旋於當日凌晨二時三十分許，經乙○
      ○發現報警查獲，並起出前揭乙○○遭竊之物品，而查悉全情。
二、案經苗栗縣警察局苗栗分局報請臺灣苗栗地方法院檢察署檢察官偵查起訴暨移送
    併案審理。
    理  由
一、右揭事實（一）部分，業據被告丙○○坦承不諱，核與被害人甲○○於警訊中及
    本院調查中指訴失竊情節大致相符，復有贓物認領保管單附卷可稽，堪認被告上
    揭自白為真實，足以採信。另右揭事實（二）部分，訊據被告丙○○雖矢口否認
    有竊盜犯行，辯稱從伊皮包內起出之贓物，是與伊同去之阿姨放的，伊全不知情
    云云，惟查右開事實業據被告於警偵訊中均供承不諱，核與被害人乙○○於警訊
    中指訴情節相符，復有贓物認領保管單附卷可稽。參以被告於本院審理時始終無
    法交待其所謂之「阿姨」係指何人，是否真有此人已有可疑，是被告於審判中翻
    異其詞，顯係卸飾之詞，殊無可採，本案事證明確，犯行堪以認定。
二、核被告丙○○於前揭事實欄（一）所為，係犯刑法第三百二十條第一項之普通竊
    盜罪；於事實欄（二）所為，則犯同法第三百二十一條第一項第一款於夜間侵入
    住宅竊盜罪。又被告為數次竊盜行為，時間緊接，所犯係基本構成要件相同之罪
    名，顯係基於概括犯意而為，應依刑法第五十六條連續犯之規定以情節較重之連
    續於夜間侵入住宅竊盜罪論，並加重其刑。公訴人雖未論及被告所涉事實欄（二
    ）之竊盜犯行，惟此部分與其起訴論罪部分，有連續犯之裁判上一罪關係，已如
    前述，是為起訴效力所及，復為檢察官請求併案審理，基於審判不可分原則，本
    院自得併予審理，附此敘明。被告有事實欄所載之論罪科刑執行情形，有臺灣高
    等法院檢察署刑案紀錄簡覆表在卷可稽，其於五年內再犯有期徒刑以上之本罪，
    為累犯，應依刑法第四十七條之規定，遞加重其刑。爰審酌被告之品行、犯罪動
    機、目的、手段、所生之危害及竊得物品價值，且一再故犯復飾詞否認，顯無悔
    意等一切情狀，量處如主文所示之刑。
三、據上論斷，應依刑事訴訟法第二百九十九條第一項前段，刑法第五十六條、第三
    百二十一條第一項第一款、第四十七條，判決如主文。
本案經檢察官戴瑞麒到庭執行職務
中      華      民      國     八十九    年     十       月    二十五   日
                                   臺灣苗栗地方法院刑事庭
                                       法  官  林  靜  雯
右正本證明與原本無異。
如不服本判決，應於判決送達後十日內向本院提出上訴狀( 應附繕本 )。
                                        書記官   李坤益
中    華    民    國            八十九    年    十    月     二十六     日
附錄：
刑法第三百二十一條第一項第一款
刑法第三百二十一條
犯竊盜罪而有左列情形之一者，處六月以上五年以下有期徒刑。
第一款：於夜間侵入住宅或有人居住之建築物、船艦，或隱匿其內而犯之者。
第二款：毀越門扇、牆垣或其他安全設備而犯之者。
第三款：攜帶兇器而犯之者。
第四款：結夥三人以上而犯之者。
第五款：乘火災、水災或其他災害之際而犯之者。
第六款：在車站或埠頭而犯之者。
前項之未遂犯罰之。


司法院資訊處製作；財團法人民間司法改革基金會備份。
